臺灣臺東地方法院刑事裁定
111年度撤緩字第21號
聲  請  人  臺灣臺東地方檢察署檢察官
受  刑  人  賴國榮



上列聲請人因受刑人違反廢棄物清理法等案件，聲請撤銷緩刑之
宣告（111年度執聲字第132號），本院裁定如下：
    主  文
聲請駁回。
    理  由
一、聲請意旨略以：受刑人賴國榮因犯非法清理廢棄物罪，經本
    院於民國110年4月16日以109年度訴字第166號判決處有期徒
    刑1年，緩刑2年，於110年4月16日確定在案。其於緩刑期間
    內未依判決內容按月賠償給告訴人張清隆共計新臺幣（下同
    ）16萬元，除和解前已給付之2萬元，餘均未再賠償，履經
    催繳，均未繳納，且經撥打受刑人之電話多次亦無人接聽，
    違反所定負擔情節重大。核該受刑人所為，已合於刑法第75
    條之1第1項第4款所定撤銷緩刑宣告之原因，爰依刑事訴訟
    法第476條規定聲請撤銷緩刑之宣告等語。
二、按緩刑之宣告應撤銷者，由受刑人所在地或其最後住所地之
    地方法院檢察官聲請該法院裁定之，刑事訴訟法第476條亦
    有明文。查受刑人自110年3月5日遷入臺東縣○○市○○路000巷
    00號，迄今未有遷出登記乙節，此有其個人基本資料查詢結
    果1紙在卷為憑，是本院就上開撤銷緩刑宣告之聲請，自得
    加以審究，合先敘明。
三、按「緩刑宣告，得斟酌情形，命犯罪行為人向被害人支付相
    當數額之財產或非財產上之損害賠償」，刑法第74條第2項
    第3款定有明文。次按「受緩刑之宣告而有違反刑法第74條
    第2項第1款至第8款所定負擔情節重大，足認原宣告之緩刑
    難收其預期效果，而有執行刑罰之必要者，得撤銷其緩刑宣
    告」，刑法第75條之1第1項第4款亦定有明文。至於違反第7
    4條第2項第1款至第8款所定負擔「情節重大」者，依該條增
    訂之立法理由，係指受判決人顯有履行負擔之可能，而隱匿
    或處分其財產、故意不履行、無正當事由拒絕履行或顯有逃
    匿之虞等情事而言。另緩刑宣告是否得撤銷，除須符合刑法
    第75條之1第1項各款之要件外，該條並採裁量撤銷主義，賦
    予法院撤銷與否之權限，特於第1項規定實質要件為「足認
    原宣告之緩刑難收其預期效果，而有執行刑罰之必要」，供
    作審認之標準。換言之，縱受刑人有違反刑法第74條第2項
    第1款至第8款所定之負擔，法官仍應依職權本於合目的性之
    裁量，妥適審酌受刑人於緩刑期間內違反上開負擔之情節是
    否重大，是否已難收其預期之效果，而確有執行刑罰之必要
    等情，非謂受刑人一有違反負擔之行為，即應當然撤銷該緩
    刑之宣告。
四、經查：
  ㈠受刑人因違反廢棄物清理法等案件，經本院於110年4月16日
    以109年度訴字第166號判決處有期徒刑1年，緩刑2年，並應
    依本院110年度附民字第43號和解筆錄所載所載內容支付財
    產上損害賠償【按即①支付告訴人林參天3萬元，自110年4月
    起至同年6月止，於每月30日前依告訴人林參天指定方式給
    付1萬元，至清償完畢為止，如有1期未履行，視為全部到期
    ；②支付告訴人張清隆16萬元，自110年3月起至同年10月止
    ，於每月25日前依告訴人張清隆指定方式給付2萬元，至清
    償完畢為止，如有1期未履行，視為全部到期（第一期受刑
    人已於110年3月給付）】乙情，有上開判決書、和解筆錄及
    臺灣高等法院被告前案紀錄表在卷可稽。另關於告訴人林參
    天部分受刑人已於110年7月15日賠償完畢，而關於告訴人張
    清隆部分，於上開清償期屆至為止，除110年3月給付之2萬
    元外，受刑人未按時支付賠償金，經臺灣臺東地方檢察署（
    下稱臺東地檢署）發函催繳，均未繳納，執行書記官多次撥
    打受刑人之電話，亦無人接聽等情，有告訴人林參天之陳報
    狀、臺東地檢署催繳函、送達證書及公務電話紀錄在卷可憑
    （該署執他附卷第19至29頁），是受刑人未遵期履行判決所
    示緩刑負擔等節，固堪認定。
  ㈡惟受刑人於111年6月14日本院訊問時，表示已給付告訴人張
    清隆12萬元，剩餘4萬元將於112年1月底前給付完畢等語（
    見本院卷第25至27頁筆錄參照），告訴人張清隆亦於同日到
    庭陳稱受刑人第一次給付2萬元，昨（13）日又給付10萬元
    ，剩下的4萬元，受刑人有開一張本票給伊，伊同意受刑人
    延到112年1月底前清償，希望不要撤銷受刑人的緩刑，讓他
    可以繼續工作，有能力還錢等語（本院卷第26至27頁），是
    本件受刑人雖有延遲履行負擔之情，然其業已履行給付告訴
    人2人共計15萬元賠償金，其餘部分亦開立本票並經告訴人
    張清隆同意延期清償，可見受刑人非無心履行賠償條件，尚
    難僅因受刑人有延遲給付即認受刑人有故意不履行、無正當
    事由拒絕履行或顯有逃匿之虞等情形，況受刑人經本院傳喚
    到庭並表示繼續履行之意願，因認其前揭違反負擔情節難謂
    重大，尚未達非予撤銷緩刑再執行刑罰，否則難收其預期效
    果之程度。是檢察官執此聲請撤銷受刑人前開緩刑之宣告，
    非有理由，應予駁回。
五、依刑事訴訟法第220條，裁定如主文。 
中　　華　　民　　國　　111 　年　　6 　　月　　17　　日
                  刑事第三庭  法  官  朱貴蘭
以上正本證明與原本無異。
如不服本裁定，應於裁定送達後5日內向本院提出抗告狀（須附
繕本）。「切勿逕送上級法院」
中　　華　　民　　國　　111 　年　　5 　　月　　17　　日
                              書記官  邱仲騏